臺灣高等法院刑事判決　　　　　　　　　　　　　九十三年度上易字第一七五七號
　　上　訴　人
　　即　被　告　丙○○
右上訴人因竊盜案件，不服臺灣臺北地方法院九十三年度易字第八七二號，中華民國
九十三年九月二十一日第一審判決（起訴案號：臺灣臺北地方法院檢察署九十三年度
偵字第九七二四號），提起上訴，本院判決如左：
    主  文
上訴駁回。
    事  實
一、丙○○自民國七十一年間起，即有多次竊盜犯罪前科，八十七年間，因犯竊盜罪
    ，經臺灣臺北地方法院判處有期徒刑壹年，刑前強制工作年，嗣經上訴駁回確
    定，八十八年一月五日起執行強制工作，九十一年一月四日強制工作部分執行完
    畢（原判決誤載為同年月五日執行完畢，茲更正），翌日起接續執行有期徒刑壹
    年部分，於九十一年十一月五日縮刑執行完畢。八十七年間，其又因犯竊盜罪，
    經臺灣臺北地方法院判處有期徒刑肆月確定，九十一年十月二十一日執行完畢。
二、丙○○猶不知悔改，意圖為自己不法之所有，於九十三年二月二十九日凌晨一時
    二十三分許，在臺北市大安區大安森林公園內，趁甲○○、乙○○坐於該公園音
    樂臺後方之木椅上聊天而疏於注意之際，潛行至該木椅後，伸手同時接續竊取各
    屬甲○○、乙○○所有置於該木椅右半側之背包二個（甲○○背包內有屬其所有
    之國民
    、禮券一張、ＳＯＮＹ　ＥＲＩＣＳＳＯＮ牌Ｔ六八Ｉ型行動電話手機一支、現
    金新臺幣＜下同＞七百元；乙○○背包內有屬其所有之三星牌行動電話手機一支
    、ＮＩＫＯＮ牌數位相機一部、現金一百元）。丙○○竊取得手後，將二背包攜
    至公園西南角（音樂臺左前方）之樹林內欲翻看背包內之財物時，見先前已發現
    丙○○上揭竊行而一路尾隨之毛嘉康、周凱毅往其方向走來，遂將竊得之背包丟
    至地面欲逃離現場，經周凱毅自後追捕，嗣在該公園位於新生南路與青田街出口
    旁之草地上，抓住丙○○，周凱毅隨以電話通知毛嘉康轉知甲○○、乙○○前往
    會合，並報警查獲。
三、案經臺北市政府警察局大安分局報由臺灣臺北地方法院檢察署檢察官偵查起訴。
    理  由
一、訊據上訴人即被告丙○○固坦承有拿被害人甲○○、乙○○之背包，並遭毛嘉康
  　、周凱毅二人一路追捕，惟矢口否認有何竊盜之犯行，辯稱：我並未竊取甲○○
    、乙○○之物，我當時是在公園草地上發現二個背包，只是撿起來而已，並未翻
    看云云。經查：
    (一)右揭被告如何趁甲○○、乙○○坐在大安森林公園音樂臺後方之木椅上聊天之
      際，自後徒手竊取甲○○、乙○○置於該木椅右半側之背包二個，被告竊取得
      手後，將該二背包攜至公園西南角之樹林內欲翻看背包內之財物時，先前已發
      現丙○○竊行之毛嘉康、周凱毅亦尾隨而至，被告見狀即將竊得之背包丟至地
      面欲逃離現場，隨後為周凱毅在該公園位於新生南路與青田街出口旁之草地上
      抓住被告等事實，業據被害人甲○○、乙○○於檢察官偵查時指述在卷（見偵
      查卷第四四頁至第四五頁），被害人甲○○、乙○○於偵查中之指述，核與其
      二人於警詢中之指述內容相一致（見偵查卷第十五頁、第十七頁，此警詢筆錄
      之引用，係用以加強其二人在偵查中陳述之證明力），並經目擊證人毛嘉康於
      檢察官偵查及原審審理時具結證述明確，復有被害人甲○○、乙○○於警局領
      回失竊背包及背包內之上揭物品所出具之贓物認領保管單二紙、領據清冊一紙
      、暨失竊物品照片及相關木椅、樹林、草地照片影本共八幀附卷可稽（見偵查
      卷第五頁至第六頁、第三一頁至第三二頁）
    (二)目擊證人毛嘉康於偵查中結證稱：「我去大安公園找朋友打球，結果沒有找到
      人，正要回去時發現機車被撬開，手提包被偷，我就在附近繞看看。當時我打
      電話請周凱毅一起幫我找。在經過音樂臺時我看見有人把被害人背包從椅上抽
      走，從被害人後面，被害人沒有發覺，我本來以為他們是認識開玩笑，直到小
      偷往新生南路的樹林跑，並翻背包內東西，我才知道是小偷。當時我向他靠近
      ，他背包一丟就跑，我就向周凱毅說他是賊趕快追。偷甲○○、乙○○背包就
      是被周凱毅抓到的人，是在場被告」等語（見偵查卷第四六頁）。證人毛嘉康
      於原審審理與被告對質時復具結為相同之證述，並證稱：「是在音樂臺看到被
      告從被害人的背後把包包抽走，往樹林方向跑。被害人情侶把包包放在旁邊。
      我尾隨他，他到樹林裡，我到了山丘上，看到被告把包包裡面的東西翻出來。
      周凱毅跟我在一起。我慢慢靠近被告，被告看到我就把包包丟下快步跑走，我
      喊賊快追。我當時在追，甲○○從我背後跑過來，周凱毅跑在我前面追被告，
      周凱毅有追到被告。我有親眼看到被告拿走被害人包包，被害人坐在面對音樂
      臺的地方，包包放在椅子上。被告從後排椅子接近包包，伸手把它拿走。（問
      ：案發時凌晨一點多，當時音樂台的燈光如何？）很暗，有路燈。被害人坐在
      後排，我在北邊路口，距離約二十公尺左右。（問：這樣的距離、燈光，你看
      得清楚是被告竊取包包？）當時看不清楚，我一直尾隨他，他手上有帶金錶，
      一直到甲○○追上來，他都沒有離開我的視線範圍。皮包款式為黑色皮質正方
      形包包，長方形白色橘色條紋包包」等語（見原審卷第三九頁第四一頁正面）
      。再次明確證述確有目擊被告自木椅後方竊取被害人甲○○、乙○○二人置於
      木椅上之背包，並說明當時光線雖暗，其距離約二十公尺，但被告舉動始終未
      離開其視線範圍內，而其所述背包之樣式亦核與偵查卷所附之照片相符。
    (三)查證人毛嘉康與本案被害人及被告於本案發生前皆未曾謀面，三方均素昧平生
      ，為其等自承在卷，則證人毛嘉康要無任何設詞誣陷被告之理由，且被害人甲○○、乙○○於警詢及偵查中皆陳稱：背包原是放在木椅上（右側）等語（警
      詢筆錄見偵查卷第十七頁背面，此警詢筆錄之引用亦係用以加強其二人於偵查
      中陳述之證明力），亦與證人毛嘉康證述之情節相符。又案發當時為凌晨一時
      許，公園內人煙稀少，證人幾無指認錯誤之可能性。再參以被告亦自承其有因
      拿被害人甲○○、乙○○之背包而遭毛嘉康、周凱毅二人一路追捕之事實（見
      原審卷第四一頁正面），益見證人毛嘉康所述應屬實情，是被告所辯在草地上
      拾獲背包云云，顯屬事後卸責之詞，不足採信。
    (四)綜上所述，本件事證明確，被告竊盜犯行，洵堪認定。
二、論罪科刑部分：
    (一)核被告所為，係犯刑法第三百二十條第一項之普通竊盜罪。被告利用同一機會
      ，在同一時地，接續為竊取上開二背包之同一性質行為，依一般社會觀念而言
      ，其竊取該二個背包之行為，並無時間上之間斷，應係一個行為之接續，為接
      續犯。被告同時以一個接續之竊取行為竊取各屬被害人甲○○、乙○○所有之
      財物，侵害該二人之財產法益，為一行為觸犯數罪名之想像競合犯，依刑法第
      五十五條規定，應從一處斷。
    (二)查被告曾於八十七年間，因犯竊盜罪，經臺灣臺北地方法院判處有期徒刑壹年
      ，刑前強制工作年，嗣經上訴駁回確定，八十八年一月五日起執行強制工作
      ，九十一年一月四日強制工作部分執行完畢，翌日起接續執行有期徒刑壹年部
      分，於九十一年十一月五日縮刑執行完畢，八十七年間，又因犯竊盜罪，經臺
      灣臺北地方法院判處有期徒刑肆月確定，九十一年十月二十一日執行完畢，有
      臺灣高等法院被告全國前案紀錄表、臺灣臺北地方法院檢察署全國刑案資料查
      註表各一份在卷可考，五年以內再犯有期徒刑以上之本罪，為累犯，依刑法累
      犯之規定，加重其刑。
    (三)原審依據上述事證，適用刑法第三百二十條第一項、第五十五條、第四十七條
      、罰金罰鍰提高標準條例第一條前段之規定，並審酌被告自七十一年間起，即
      有多次竊盜犯罪前科，分別經法院判處有期徒刑陸月、壹年（嗣減刑為陸月）
      、壹年陸月、月確定，並均經執行完畢，嗣復有前述構成累犯之前科，且被
      告於八十七年間經臺灣臺北地方法院判處有期徒刑壹年，刑前強制工作年之
      案件，係被告於八十六年九月二十四日晚上、十一月十三日晚上，在大安森林
      公園內，連續竊取他人皮包之犯罪事實，其犯罪手法類同本案，有上引之全國
      前案紀錄表及臺灣臺北地方法院八十六年度易字第七０八八號刑事判決一份在
      卷可按，被告竟仍不知悔改，再為本案犯行，其竊行所竊得財物之價值，被告
      犯罪後否認犯行之態度，原審蒞庭檢察官具體求刑有期徒刑壹年等一切情狀，
      量處被告有期徒刑壹年。經核原審認定事實及適用法律，並無違誤，量刑亦符
      合客觀上之適當性、相當性與必要性之比例原則，尚無不合。被告上訴意旨仍
      執陳詞，否認犯罪，指摘原審判決不當，為無理由，其上訴應予駁回。
據上論斷，應依刑事訴訟法第三百六十八條，判決如主文。
本案經檢察官李良忠到庭執行職務。
中　　　華　　　民　　　國　　九十三　　年　　十一 　　月　　 二十四　　日
                              臺灣高等法院刑事第九庭
                                  審判長法  官  李  文  成
                                        法  官  官  有  明
                                        法  官  王  復  生
右正本證明與原本無異。
不得上訴。
                                        書記官  王  宜  玲
中　　　華　　　民　　　國　　九十三　　年　　 十一 　　月　　二十九　　日
附錄：本案論罪科刑法條全文
刑法第三百二十條第一項：
(普通竊盜罪、竊佔罪)
意圖為自己或第三人不法之所有，而竊取他人之動產者，為竊盜罪，處五年以下有期
徒刑、拘役或五百元以下罰金。
